# HYGOR HOBOLT

## PERFIL



**LIDERANÇA** 

TRABALHO EM EQUIPE

**AGILIDADE** 

COMUNICAÇÃO

DEDICAÇÃO

## HABILIDADES



INGLÊS

PACOTE OFFICE

**SOLIDWORKS** 

C++

INFORMÁTICA

 $\prod$ 



## BIO

Nascido em 1º de fevereiro de 1993, residente em Itajaí, Santa Catarina. Em dezembro de 2015 me graduei em engenharia industrial mecânica pela Universidade do Vale do Itajaí. Após esta etapa, dei continuidade a minha experiência profissional. Possuo disponibilidade para trabalho em horário integral e mudança de cidade.



## EXPERIÊNCIA

## TÉCNICO DE MOTORES MARÍTIMOS

DETROIT BRASIL LTDA

JAN 2016 - ABR 2016

## ESTÁGIO EM ENGENHARIA INDUSTRIAL MECÂNICA

DETROIT BRASIL LTDA

SET 2015 - DEZ 2015



## FORMAÇÃO

## BACHARELADO EM ENGENHARIA INDUSTRIAL MECÂNICA

UNIVERSIDADE DO VALE DO ITAJAÍ — UNIVALI
JAN 2011 - DEZ 2015

## **CURSO DE INGLÊS AVANÇADO**

NELLE UNIVALI
JUL 2013 - JUN 2014

#### **CURSO DE SOLIDWORKS**

INSTITUTO FEDERAL DE SANTA CATARINA — IFSC AGO 2012 - OUT 2012

## **CURSO DE METALOGRAFIA DAS LIGAS FERROSAS**

UNIVERSIDADE DO VALE DO ITAJAÍ — UNIVALI
OUT 2012 - OUT 2012

## CURSO DE CORROSÃO EM MATERIAIS E SUA MITIGAÇÃO

UNIVERSIDADE DO VALE DO ITAJAÍ — UNIVALI
JUL 2012 - JUL 2012

#### CURSO DE ANÁLISE DE FALHAS EM COMPONENTES MECÂNICOS

UNIVERSIDADE DO VALE DO ITAJAÍ — UNIVALI MAR 2012 - MAR 2012

